【裁判字號】    92,交上訴,54
【裁判日期】    920212
【裁判案由】    公共危險等
【裁判全文】
台灣高等法院台中分院刑事判決                    九十二年度交上訴字第五四號
    上  訴  人  臺灣苗栗地方法院檢察署檢察官
    被      告  丙○○  男  二.
右上訴人因被告過失傷害案件，不服臺灣苗栗地方法院九十一年度交訴字第七十二號
中華民國九十一年十一月二十八日第一審判決（起訴案號：臺灣苗栗地方法院檢察署
九十一年度偵字第三三二四、三四五八號），提起上訴，本院判決如左：
    主      文
原判決關於過失傷害部分撤銷。
丙○○因過失傷害人，處拘役參拾日，如易科罰金，以百元折算壹日。
    事      實
一、丙○○為盛泰汽車修理廠之學徒，於民國八十九年八月十九日晚上九時許，受顧
    客李忠政所託，駕駛車號ＪＲ—八五八六號自用小客車搭載同事林文兆前往洗車
    ，而沿苗栗縣頭份鎮○○○路由斗坪往頭份方向行駛，行經頭份鎮○○里○○○
    路二四九號前時，當時路況，天氣晴、夜間有照明之光線，縣道直路、視距良好
    、柏油快車道路面乾燥、並無障礙物且無缺陷，又無不能注意之情形，本應注意
    汽車行駛時，駕駛人應注意二車併行之間隔，且依當時情形，並無不能注意之情
    形，竟疏未注意，致其車輛右側與同向由乙○○所騎之車號ＭＹＢ—七八二號重
    型機車發生擦撞，乙○○因而人車倒地，受有右小腿深處撕裂傷之傷害，丙○○
    則於肇事後，駕車逃離現場。而經不詳姓名年籍之路人提供肇事車輛車牌為ＪＲ
    —八五八六號自用小客車，而經車輛所有人即盛泰汽車修理廠老闆郭盛紋指出當
    時駕車者為丙○○，而知悉上情（肇事逃逸部分業據原審判處有期徒刑七月緩刑
    二年確定）。
二、案經乙○○告訴及臺灣苗栗地方法院檢察署檢察官本檢察官自動檢舉及偵辦。
    理      由
一、訊據被告丙○○對於在右開時間、地點，駕車撞傷被害人乙○○之事實自白不諱
    ，核與告訴人乙○○於警察局、檢察官偵訊及本院調查時指訴看見豐田牌墨綠色
    自小客車所撞及不詳姓名年籍之路人記到肇事車輛車牌為ＪＲ—八五八六號情節
    相符，復據證人即盛泰汽車修理廠老闆郭盛紋、李忠政於警訊時證述被告確實於
    該時段駕車外出洗車明確等證詞，復有道路交通事故調查報告表一紙、診斷證明
    書一紙及照片六張附卷可稽，是被告之自白與事實相符。按汽車行駛時，駕駛人
    應注意兩車併行之間隔，並隨時採取必要之安全措施。道路交通安全規則第九十
    四條第三項定有明文。被告駕車自應注意上開規定，且依當時情況，天氣晴、夜
    間有照明之光線，縣道直路、視距良好、柏油快車道路面乾燥、並無障礙物且無
    缺陷，有道路事故調查表一份在卷足憑，顯見並無不能注意之情形，竟疏不注意
    為之，以致肇事，使告訴人受傷，其對於本件事故之發生應有過失；且被告之過
    失行為，與告訴人所受之傷害間，具有相當因果關係。本件事證已臻明確，被告
    犯行應堪認定，應予依法論科。
二、核被告所為，係犯刑法第二百八十四條第一項前段之過失傷害罪。原審不察，誤
    認告訴人撤回告訴，致就本件過失傷害犯行為不受理判決尚有不當，檢察官上訴
    意旨以此指摘原判決不當為有理由，自應就此部分撤銷改判，爰審酌被告駕駛汽
    車未注意兩車併行之間隔，並隨時採取必要之安全措施，造成被害人受傷，其於
    犯已賠償被害人之損失，有和解書一紙為憑等一切情狀，量處如主文所示之刑，
    並諭知易科罰金之折算標準
三、據上論結，應依刑事訴訟法第三百六十九條第一項前段、第三百六十四條、第二
    百九十九條第一項前段，刑法第二百八十四條第一項前段、第四十一條第一項，
    罰金罰鍰提高標準條例第一條前段、第二條，判決如主文。
本案經檢察官甲○○到庭執行職務。
中      華      民      國      九十二     年     二      月    十二    日
                                臺灣高等法院臺中分院刑事第四庭
                                      審判長法  官  洪  耀  宗
                                            法  官  江  德  千
                                            法  官  劉  登  俊
右正本證明與原本無異。
不得上訴。
                                            書記官  鄧  智  惠
中      華      民      國      九十二     年     二      月    十三    日
                                                                        Ｒ


司法院資訊處製作；財團法人民間司法改革基金會備份。
